臺灣板橋地方法院刑事判決　　 　　　 94年度訴字第332號
公　訴　人　臺灣板橋地方法院檢察署檢察官
被　　　告　辛○○
上列被告因偽造文書等案件，經檢察官提起公訴（93年度偵字第
8407號）及移送併辦（臺灣臺北地方法院檢察署93年度偵字第20
098 號），本院判決如下：
    主  文
辛○○連續行使偽造私文書，足以生損害於他人，處有期徒刑貳
年。
聯邦商業銀行國民現金卡背面偽造之「甲○○」、「庚○○」簽
名各壹枚；中華商業銀行東森得易卡背面偽造之「庚○○」簽名
壹枚；聯邦商業銀行國民現金卡、中華商業銀行東森得易卡申請
書上正卡申請人欄內偽造之「庚○○」簽名各壹枚；附表二編號
一、二、五、六、八、九、十、十三、十八之信用卡簽帳單商店
存根聯上偽造之「甲○○」、「庚○○」簽名各壹枚；同上信用
卡簽帳單之持卡人存根聯九紙均沒收。
    事  實
一、辛○○受甲○○之委託，於民國九十二年五月十四日代甲○○向臺北縣板橋市○○路二二六號之聯邦商業銀行板橋分行
    辦申請聯邦商業銀行現金卡，詎竟於核卡收取上開甲○○之
    聯邦銀行國民現金卡後（卡號如附表一編號一），未轉交告
    知甲○○，即基於意圖為自己不法所有及行使偽造私文書之
    概括犯意，先於不詳時、地，在卡片背面持卡人簽名欄內偽
    造「甲○○」之簽名一枚，而偽造足以表示甲○○於該信用
    卡有效期限內有權使用該信用卡之辨識及證明之私文書。繼
    而持上開信用卡分別至如附表二編號一、二、五、六、八、
    九號所示之信用卡特約商店，冒用「甲○○」名義，以該信
    用卡之持卡人身分刷卡購物消費。並以偽造「甲○○」簽名
    及複寫之方式，同時在信用卡簽帳單（一式二聯）持卡人存
    根聯、特約商店存根聯上偽簽「甲○○」之簽名，作為以「
    甲○○」名義進行購物消費，允諾付款予發卡銀行之意思表
    示，而偽造「甲○○」名義之信用卡簽帳單私文書，並將該
    偽造之信用卡簽帳單私文書交付予上開信用卡特約商店以行
    使之，以此詐術致使如前開之信用卡特約商店店家均陷於錯
    誤，誤信刷卡消費購物之人即為甲○○本人，而如數交付財
    物（以上時間、商店名稱、地點、消費金額均詳如附表二各
    欄所示）。辛○○又向如附表二編號三、四、七號所示之東
    森得易購透過網際網路輸入或電話口頭告知「甲○○」之信
    用卡卡號、卡別、有效期限及授權號碼等資料，使東森得易
    購陷於錯誤，寄發其所購買之商品予辛○○。辛○○上開行
    為，均足以生損害於甲○○本人、上開信用卡特約商店對於
    交易相對人身分查核之正確性及聯邦銀行對於信用卡交易管
    理之正確性。辛○○又承前開意圖為自己不法之所有及行使
    偽造私文書之概括犯意，明知庚○○已撤銷申辦信用卡之委
    託，竟於九十二年六月十四日、同月十六日，在中華商業銀
    行（下稱中華商銀）東森得易卡申請書、聯邦銀行國民現金
    卡申請書上偽造「庚○○」簽名後，以庚○○名義，持上開
    申請書及偽造之劉漢州任職於新億起重工程行之扣繳憑單，
    分別向中華商銀、聯邦銀行板橋分行申辦信用卡，使中華商
    銀及聯邦銀行負責審核發卡業務之承辦人員陷於錯誤，誤以
    為係「庚○○」本人所申請，而准予核發。辛○○於取得前
    開冒名申請之信用卡（各該信用卡卡號詳如附表一編號二、
    三所示）及預借現金之密碼後，即於不詳時、地，在聯邦銀
    行國民現金卡、中華銀行東森得易卡之背面持卡人簽名欄內
    偽造「庚○○」之簽名各一枚，而偽造足以表示庚○○於該
    信用卡有效期限內有權使用該信用卡之辨識及證明之私文書
    。辛○○繼而持上開中華商銀信用卡分別至如附表二編號十
    、十三號所示之信用卡特約商店；及持上開聯邦銀行信用卡
    至附表二編號十八號所示之信用卡特約商店，冒用「庚○○
    」名義，以該信用卡之持卡人身分刷卡購物消費，並以偽造
    「庚○○」簽名及複寫之方式，同時在信用卡簽帳單（一式
    二聯）持卡人存根聯、特約商店存根聯上偽簽「庚○○」之
    簽名，作為以「庚○○」名義進行購物消費，允諾付款予發
    卡銀行之意思表示，而偽造「庚○○」名義之信用卡簽帳單
    私文書，並將該偽造之信用卡簽帳單私文書交付予上開信用
    卡特約商店以行使之，以此詐術致使如前開之信用卡特約商
    店店家陷於錯誤，誤信刷卡消費購物之人即為庚○○本人，
    而如數交付財物（以上時間、商店名稱、地點、消費金額均
    詳如附表二各欄所示）。辛○○又向如附表二編號十一、十
    二、十四、十五、十六號所示之東森得易購透過網際網路輸
    入或電話口頭告知「庚○○」之中華商銀信用卡卡號、卡別
    、有效期限及授權號碼等資料，使東森得易購陷於錯誤，寄
    發其所購買之商品予辛○○。辛○○上開行為，均足以生損
    害於庚○○本人、上開信用卡特約商店對於交易相對人身分
    查核之正確性及聯邦銀行、中華商銀對於信用卡交易管理之
    正確性。辛○○另於如附表二編號十七號所示之時、地，持
    庚○○之聯邦銀行國民現金卡，輸入前揭不正方法所取得之
    庚○○國民現金卡密碼，至自動櫃員機預借現金，因而以不
    正方法由自動付款設備取得他人之物（時間、地點、金額，
    均詳如附表二編號十七所示）。
二、案經彰化縣政府警察局和美分局報請臺灣板橋地方法院檢察
    署檢察官偵查起訴，及臺灣臺北地方法院檢察署檢察官移送
    併案。
    理  由
一、訊據被告辛○○矢口否認有何上開行使偽造私文書及詐欺犯
    行，辯稱：伊並未盜刷甲○○的信用卡。甲○○被盜刷時，
    有告訴伊，伊有叫甲○○去報警。庚○○的部分也是伊去申
    請，因為伊弟弟「己○○」在監獄中認識庚○○，庚○○請
    己○○幫他辦卡，庚○○再把資料寄給伊，由伊去幫庚○○
    辦。甲○○、庚○○的卡是伊弟弟丁○○盜刷的，丁○○有
    承認云云。經查：
（一）關於甲○○之聯邦銀行國民現金卡部分：
    (1)證人甲○○證稱：伊有委託被告辦理申請聯邦銀行國民現
      金卡，但被告說辦不下來，伊亦沒有再問，伊交給被告身
      分證影本也沒有要回來，後來收到銀行寄來的帳單，才知
      道有辦信用卡且被盜刷了。伊去找被告，被告說他會處理
      去繳錢，他知道是誰盜刷的等語（見本院九十四年六月十
      五日審判筆錄第六頁以下）。足認甲○○之上開聯邦銀行
      現金卡確係遭盜刷無訛。
    (2)又觀諸甲○○名義之聯邦銀行國民現金卡申請書，現居地
      址載為「臺北縣板橋市○○街一巷十三號三樓之二十一」
      ，電話為「00000000」，公司名稱為「多樣化通
      訊行」，地址為「臺北市○○區○○路三三三巷十一號一
      樓」，卡片寄送地為公司地址，且係由被告之父戊○○代
      收，有該申請書、貨運送貨單影本各一件附於臺灣臺北地
      方法院檢察署九十三年度偵字第二○○九八號偵查卷可憑
      。證人戊○○亦到庭證述確實有代收該物，但稱代收後即
      將之放在電視櫃下，不知東西何人取走等語（見本院九十
      四年六月十五日審判筆錄第五頁）。而被告辛○○於偵查
      中業已自承：「（問：甲○○的申請書為何填寫卡片寄送
      你住處？）是吳說他家裏沒有人，他在上班，要我代收（
      見臺灣臺北地方法院檢察署九十三年度偵字第二○○九八
      號偵查卷第六三頁）。且證人即被告之弟丁○○於本院審
      理中亦否認收受甲○○現金卡並持以盜刷之情（見本院九
      十四年十月十九日審判筆錄第八頁），則被告嗣否認有收
      受甲○○上開信用卡一節，即無可採。
    (3)參以證人戴文智於偵查中也證稱：是伊介紹甲○○與被告
      認識，伊帶甲○○去被告住處，請被告幫忙辦理申請現金
      卡等語（見臺灣臺北地方法院檢察署九十三年度偵字第二
      ○○九八號偵查卷第八一頁）。足見本案確係被告於受委
      託幫甲○○辦理申請聯邦銀行現金卡後，未轉交告知甲○○銀行業已核卡，嗣並未經甲○○之同意，持卡盜刷應堪
      認定。
（二）關於庚○○聯邦銀行國民現金卡及中華商銀東森得易卡部
      分：
    (1)證人庚○○迭於警、偵訊中指稱其原先是委託己○○辦理
      一張現金卡，己○○說他哥哥在板橋辦，三天後說萬泰銀
      行沒辦成，伊即說不要辦了，伊亦沒有提供扣繳憑單等語
      。核與證人己○○於本院審理中證稱：庚○○在九十二年
      五月底時來找我，看有沒有認識的，因為他要辦信用卡，
      處理一些債務。他交給我身分證影印本，其他我忘了，在
      我家交給我，南投縣竹山鎮延平里東興巷我家裡，包括信
      用卡申請書。我收到資料打電話給我大哥，就是被告，說
      我朋友要辦資料要如何填寫，如何寄過去給他。因為我不
      會辦，後來我隔天寄給我大哥辛○○。（問：你大哥有無
      幫庚○○申請信用卡？）他都說辦不下來，這件事我朋友
      一直問我，我都有打電話詢問我大哥本人，他說庚○○因
      為之前壹條十幾萬的貸款，所以辦不下來。之後就不了了
      之。（問：證件還有申請資料？）我大哥說已經毀掉，我
      就不以為意，因為是影印的證件，我朋友問的時候，我也
      說毀掉了。（問：為何庚○○的證件又被拿去聯邦銀行及
      中華銀行申請信用卡？）事隔四、五個月，我朋友去我家
      找我，說他真的很緊張，因為我朋友隔很久收到帳單，我
      就通知我大哥，但是聯絡不到，我就陪我朋友到彰化和美
      分局那裡作筆錄報案，我就不知道了。（問：九十三年度
      核退字第一二六○號偵查卷第十九之一頁東森得易卡申請
      書是否庚○○本人簽名？同卷第二十二頁聯邦銀行現金卡
      申請書是否庚○○本人簽名？）不是，亦不是我交出去的
      申請書。是我大哥辛○○寫的字，因為我大哥寫劉字的時
      候，金的部分會撇長一點較緊密。也不是庚○○寫的字，
      因為我跟庚○○相處三、四年，在監獄裡寫書法都是他教
      我的，庚○○書法跟原子筆字都寫得很好看，他的申請書
      是經我的手寄給我大哥的，所以我能肯定等語相符（見本
      院九十四年九月二十一日審判筆錄第三頁以下）。
    (2)證人丁○○於本院審理中亦證稱：問：九十三年度核退字
      第一二六○號偵查卷第十九之一頁東森得易卡申請書庚○○的簽名、同卷第二十二頁聯邦銀行現金卡申請書上庚○○簽名，好像是我大哥辛○○寫的字，因為我有看過他寫
      的字，他的「劉」特徵比較明顯，同卷第二十頁的扣繳憑
      單是我哥哥辛○○寫的。庚○○的信用卡不是我代收的，
      我也沒有拿去盜刷等語（見本院九十四年十月十九日審判
      筆錄）。
    (3)參以證人即聯邦銀行專員乙○○也證稱：（你在聯邦銀行
      板橋分行國民現金中心擔任何職？）作業務專員。現在名
      稱改為理財貸款部門。（本案被告辦理信用卡是你承辦？
      ）是，被告說要幫我介紹客戶，就打電話給我，帶我去他
      家，說有人要辦卡，叫我幫他審件。（他總共拿幾份申請
      書給你？）是他女朋友的。忘了叫什麼名字。（提示九十
      三核退字一二六０號第二十二頁，庚○○的國民現金卡申
      請書是何人交給你？）是被告交給我的。（是你對過保的
      ？）沒有，被告說庚○○是做起重公司，他是己○○的親
      戚還是朋友，我忘了。（沒有對保如何發卡？）因為助理
      有打電話去庚○○的公司以及他的聯絡人照會，沒有問題
      ，所以才發卡。（庚○○有無向你表示信用卡被盜刷？）
      有，庚○○有打電話到銀行。（庚○○的信用卡是如何拿
      到，親領或郵寄？）郵寄，寄到板橋市的地址（見本院九
      十四年七月十四日審判筆錄）。由證人證述可知，庚○○
      之國民現金卡確係被告所申請無訛。
    (4)對於卷內庚○○名義之三紙信用卡簽帳單影本（其中二紙
      係中華商銀信用卡附表二編號十、十三之刷卡購物簽帳單
      ，附於本院卷；另一紙為聯邦銀行信用卡附表編號十八之
      刷卡購物簽帳單，附於九十三年度核退字第一二六○號偵
      查卷第三十一頁）上之字跡，證人己○○證稱：是我大哥
      辛○○的字，因為劉字的特徵很明顯（見同上本院九十四
      年九月二十一日審判筆錄）。證人丁○○也證稱：我不敢
      確定，可能是我哥哥的字，因為上面「劉」的部分有特徵
      ，但是其他的字我不知道等語（見同上本院九十四年十月
      十九日審判筆錄）。上開二證人均證述被告書寫「劉」字
      時有明顯特徵，以二證人與被告之關係，對於被告之字跡
      自當熟悉，故二人之證述自有可信之處。且經以肉眼將上
      開申請書及簽帳單上之「劉」字筆跡，與本院準備程序筆
      錄末被告辛○○親筆簽名之「劉」字筆跡相互比對，發現
      該字左上方「卯」及左下方「金」之第一筆均明顯較長，
      且「卯」字最後一筆皆省略而直接連結「金」字第一筆，
      其筆順、運筆方式、書寫習慣均一致，應係出於同一人之
      筆跡無訛。據此，益證被告確有填寫「庚○○」名義中華
      商銀東森得易卡申請書及聯邦銀行國民現金卡申請書，並
      持卡購物消費之行為。
    (5)另對於卷附聯邦銀行提供之監視器翻拍照片二幀（附於九
      十三年度核退字第一二六○號偵查卷第二七頁），被告於
      偵查中坦承：上面那張像是我，但下面那張我不知等語（
      見九十三年度偵字第八四０七號卷，第二十九頁）。而上
      開監視器翻拍照片之錄影時間，業據證人即聯邦銀行專員
      丙○○到庭證稱：影像時間是有人用庚○○的信用卡預借
      現金（見本院九十四年六月十五日審判筆錄）。是被告於
      附表三編號十七號之九十二年七月十六日某時許，持冒名
      申辦「庚○○」國民現金卡預借現金之情，足以認定。
（三）此外，上開事實，並有甲○○之聯邦銀行國民現金卡申請
      書、信用卡盜刷明細、甲○○聲明書、國民現金文件徵提
      表暨批覆書、貨運送貨單、掛號函件區段投遞簽收清單；
      偽造庚○○署押之聯邦銀行國民現金卡申請書、冒用明細
      、消費帳單明細查詢、國民現金貸款融資查詢、信用卡簽
      帳單商店存根聯影本一紙；偽造庚○○署押之中華商銀東
      森得易卡申請書、冒刷明細、信用卡掛號回證影本、信用
      卡簽帳單商店存根聯影本二紙、偽造之扣繳憑單影本等附
      卷可稽。從而，本件事證明確，被告所辯係卸責之詞，委
      無足採，其犯行堪以認定，應依法論科。
二、核被告辛○○所為，係犯刑法第二百十六條、第二百十條之
    行使偽造私文書罪、刑法第三百三十九條第一項之詐欺取財
    罪、刑法第三百三十九條之二第一項之以不正方法由自動付
    款設備取得他人之物罪。起訴書犯罪事實之附表及證據欄已
    記載被告使用冒名申請之庚○○國民現金卡預借現金之情，
    惟漏未記載於所犯法條，應予補充。被告於信用卡申請書及
    簽帳單上偽造署押之行為係偽造私文書之部分行為，而其偽
    造後持以行使，其偽造之低度行為已為行使之高度行為所吸
    收，均不另論罪。被告多次行使偽造私文書罪及詐欺取財罪
    ，均時間緊接、方法相同，所犯均係構成要件相同之罪名，
    顯係基於概括犯意為之，為連續犯，各應依刑法第五十六條
    之規定論以一罪，並加重其刑。又被告所犯上開三罪名間，
    有方法、目的之牽連關係，應依刑法第五十五條之規定，從
    一重之行使偽造私文書罪論處，起訴書認應從一重之詐欺取
    財罪論處，尚有誤會。爰審酌被告正值青壯，不思以正當管
    道賺取金錢，反以上開行使偽造私文書之方式詐欺他人財物
    ，及以不正方法由自動付款設備取得他人之物，惡性非輕；
    兼衡被害人受損害之程度，且未獲得賠償及被告犯後仍否認
    犯行，顯無悔意等一切情狀，量處如主文第一項所示之刑。
    至公訴意旨雖具體求處有期徒刑三年六月，然本件所起訴之
    事實與本院認定之事實尚非全然一致（詳後述），且被害人
    所受損害之金額尚非甚鉅，本院綜合上情，認公訴人求刑尚
    屬過重，以量處如主文第一項所示之刑，應屬適當，爰此敘
    明。
三、被告所使用之聯邦銀行國民現金卡二張，其背面分別有偽造
    之「甲○○」簽名一枚、「庚○○」簽名一枚；中華商銀信
    用卡，其背面有偽造之「庚○○」簽名一枚，雖未扣案，然
    無證據證明業經滅失；另聯邦銀行國民現金卡申請書上正卡
    申請人欄內由被告所偽造之「庚○○」簽名一枚、中華銀行
    東森得易卡申請書正卡申請人欄內由被告所偽造之「庚○○
    」簽名一枚，乃屬偽造之署押，不問屬於犯人與否，應依刑
    法第二百十九條之規定宣告沒收。附表二編號一、二、五、
    六、八、九、十、十三、十八號之信用卡簽帳單商店存根聯
    上偽造之「甲○○」、「庚○○」簽名各一枚，無證據證明
    該簽帳單業已滅失，亦同依刑法第二百十九條之規定，不問
    屬於犯人與否，均沒收之。至同上信用卡簽帳單持卡人存根
    聯九紙，係被告所有，供本案犯罪所用之物，雖未扣案，亦
    無證據證明業已滅失，爰依刑法第三十八條第一項第二款之
    規定宣告沒收。至偽造之扣繳憑單一件業已交付行使於銀行
    ，非屬被告所有之物，不予宣告沒收，附此敘明。
四、至公訴意旨認被告另未經甲○○同意，持甲○○之身分證影
    本，偽造甲○○名義之聯邦銀行國民現金卡申請書向該銀行
    申辦信用卡一節。查被告始終辯稱係甲○○委託辦理申請上
    開信用卡，而甲○○於偵查及本院審理中亦證稱：我記得我
    有拿身分證影本給辛○○，當時想說可以申請的話就申請（
    見臺灣臺北地方法院檢察署九十三年度偵字第二○○九八號
    卷第八一頁；本院九十四年六月十五日審判筆錄第七頁）。
    參酌證人戴文智亦證稱：伊介紹甲○○委託辛○○辦理申請
    現金卡，是伊帶甲○○去辛○○住處找劉等語（見同上偵訊
    筆錄）。堪認甲○○確實委託被告辛○○申辦信用卡。而甲○○於本院審理中復稱：一開始被告說辦不下來，伊就沒有
    再問，後來亦沒有將身分證影本要回來等語（見同上本院九
    十四年六月十五日審判筆錄第七頁）。由上開證人甲○○所
    述，尚無證據證明其已撤銷對於被告代為辦理信用卡之委託
    ，是此部分公訴意旨所訴被告行使偽造私文書之事實，尚屬
    不能證明，惟因公訴意旨就此部分與前揭論罪科刑之犯行係
    以裁判上一罪之連續犯、牽連犯關係起訴，爰不另為無罪之
    諭知。
五、臺灣臺北地方法院檢察署檢察官九十三年度偵字第二００九
    八號移送併辦被告辛○○冒用甲○○名義向家樂福板橋店、
    伊登股份有限公司、東森得易購股份有限公司等信用卡特約
    商店，詐得價值一萬九千零三十五元之商品，足生損害於甲○○、聯邦銀行及各該信用卡特約商店等事實。核與本案論
    罪科刑部分之犯行，事實相同，屬同一案件，本院自應併予
    審究。至併辦意旨另認被告偽造甲○○名義之聯邦銀行國民
    現金卡申請書申辦信用卡之部分，業據本院認定此部分事實
    係經甲○○同意，非屬偽造犯行，已如前述；以及併辦意旨
    認被告有使用冒名申辦之甲○○國民現金卡，而從自動付款
    設備預借現金二萬九千七百零七元之犯行部分，然遍查移送
    卷證內，並無任何交易明細之記載，此外，復查無其他積極
    證據足資證明被告有檢察官所指訴之以不正方法由自動付款
    設備取得他人之物犯行，自不能遽認被告此部分為有罪。核
    此二部分之併辦事實既屬不能證明，與前開論罪科刑部分即
    無裁判上一罪之連續犯、牽連犯關係，本院當無從併予審理
    ，爰將此二部分退回由臺灣臺北地方法院檢察署檢察官另行
    為適法之處理，均附此敘明。
據上論斷，應依刑事訴訟法第299 條第1 項前段，刑法第56條、
第216 條、第210 條、第339 條第1 項、第339 條之2 第1項 、
第55條、第219 條、第38條第1 項第2 款，罰金罰鍰提高標準條
例第1 條前段，判決如主文。
本案經檢察官陳鴻濤到庭執行職務
中    華    民    國    94    年    12    月    1    日
                  刑事第七庭審判長法  官  胡  堅  勤
                                  法  官  王  瑜  玲
                                  法  官  李  君  豪
以上正本證明與原本無異。
如不服本判決，應於判決送達後10日內，向本院提出上訴狀。
                                  書記官  蕭  汝  芳
中　　華　　民　　國　　94　　年　　12　　月　　2 　　日
附錄本案論罪科刑法條全文：
刑法第210條
偽造、變造私文書，足以生損害於公眾或他人者，處五年以下有
期徒刑。
刑法第216條
行使第二百十條至第二百十五條之文書者，依偽造、變造文書或
登載不實事項或使登載不實事項之規定處斷。
刑法第339條
意圖為自己或第三人不法之所有，以詐術使人將本人或第三人之
物交付者，處五年以下有期徒刑、拘役或科或併科一千元以下罰
金。
以前項方法得財產上不法之利益或使第三人得之者，亦同。
前二項之未遂犯罰之。
刑法第339條之2
意圖為自己或第三人不法之所有，以詐術使人將本人或第三人之
物交付者，處五年以下有期徒刑、拘役或科或併科一千元以下罰
金。
以前項方法得財產上不法之利益或使第三人得之者，亦同。
前二項之未遂犯罰之。
附表一
┌──┬──────────┬───────────┬─────┐
│編號│信用卡申請書名稱　  │   核發信用卡卡號　   │ 署押　　 │
│    │                    │   及(申請日期)       │          │
├──┼──────────┼───────────┼─────┤
│ 一 │甲○○聯邦銀行國民現│   0000-0000-0000-0000│ 卡片背面 │
│    │金卡                │   (92.5.14)          │ 簽名1枚  │
├──┼──────────┼───────────┼─────┤
│ 二 │庚○○聯邦銀行國民現│   0000-0000-0000-0000│申請書、卡│
│    │金卡                │   (92.6.16)          │片背面簽名│
│    │                    │                      │各1 枚;共2│
│    │                    │                      │枚        │
├──┼──────────┼───────────┼─────┤
│ 三 │庚○○中華商銀東森得│　 0000-0000-0000-0000│申請書、卡│
│    │易卡                │  　(92.6.14) 　　　　│片背面簽名│
│    │                    │                      │各1 枚;共2│
│    │                    │                      │枚        │
└──┴──────────┴───────────┴─────┘
附表二
┌──┬─────┬─────┬──────┬───────┬──────┐
│編號│盜刷信用卡│時     間 │地        點│特約商店名稱  │金額 (新臺幣│
│    │          │          │            │              │)           │
│    │          │          │            │              │署押        │
├──┼─────┼─────┼──────┼───────┼──────┤
│一、│冒名甲○○│九十二年六│臺北縣板橋市│家樂福板橋店　│6294元      │
│　　│之聯邦商銀│月九日　　│三民路二段三│　　　　　　　│1枚　　     │
│　　│信用卡　　│　　　    │十一號 B1 　│              │            │
├──┼─────┼─────┼──────┼───────┼──────┤
│二、│冒名甲○○│九十二年六│臺北縣板橋市│伊登股份有限公│3069元　　　│
│　　│之聯邦商銀│月九日　　│三民路二段三│司　　　　　　│1 枚　　　　│
│　　│信用卡　　│　　　　　│十一號 B1 　│　　　　　　　│　          │
│    │          │          │            │              │　          │
│    │          │          │            │              │　　　　　　│
├──┼─────┼─────┼──────┼───────┼──────┤
│三、│冒名甲○○│九十二年六│臺北市內湖區│東森得易購　　│1530元　　　│
│　　│之聯邦商銀│月十日　　│成功路五段四│　　　　　　　│無簽名　　　│
│　　│信用卡　　│　　　　　│六○號十一樓│　　　　　　　│　          │
│    │          │          │            │              │　　　　　　│
├──┼─────┼─────┼──────┼───────┼──────┤
│四、│冒名甲○○│九十二年六│臺北市內湖區│東森得易購　　│1470元　　　│
│　　│之聯邦商銀│月十日　　│成功路五段四│　　　　　　　│無簽名　　　│
│　　│信用卡　　│　　　　　│六○號十一樓│　　　　　　　│　　　　　　│
├──┼─────┼─────┼──────┼───────┼──────┤
│五、│冒名甲○○│九十二年六│臺北縣板橋市│家樂福板橋店　│2587元　　　│
│　　│之聯邦商銀│月十一日　│三民路二段三│　　　　　　　│1 枚　　　　│
│　　│信用卡　　│　　　　　│十一號 B1 　│　　　　　　　│　　　　　　│
├──┼─────┼─────┼──────┼───────┼──────┤
│六、│冒名甲○○│九十二年六│臺北縣板橋市│家樂福板橋店　│574元　　　 │
│　　│之聯邦商銀│月十一日　│三民路二段三│　　　　　　　│1 枚　　　　│
│　　│信用卡　　│　　　　　│十一號 B1 　│　　　　　　　│　　　　　　│
├──┼─────┼─────┼──────┼───────┼──────┤
│七、│冒名甲○○│九十二年六│臺北市內湖區│東森得易購　　│2970元　　　│
│　　│之聯邦商銀│月十二日　│成功路五段四│　　　　　　　│無簽名　　　│
│　　│信用卡　　│　　　　　│六○號十一樓│　　　　　　　│　　　　　　│
├──┼─────┼─────┼──────┼───────┼──────┤
│八、│冒名甲○○│九十二年六│臺北縣板橋市│家樂福板橋店　│735元　　　 │
│　　│之聯邦商銀│月十五日　│三民路二段三│　　　　　　　│1 枚　　　　│
│　　│信用卡　　│　　　　　│十一號 B1 　│　　　　　　　│　　　　　　│
├──┼─────┼─────┼──────┼───────┼──────┤
│九、│冒名甲○○│九十二年六│臺北縣板橋市│家樂福板橋店　│2776元　　　│
│　　│之聯邦商銀│月二十日　│三民路二段三│　　　　　　　│1 枚　　　　│
│　　│信用卡　　│　　　　　│十一號 B1 　│　　　　　　　│　　　　　　│
├──┼─────┼─────┼──────┼───────┼──────┤
│十、│冒名庚○○│九十二年七│臺北縣板橋市│家樂福板橋店　│3825元　　　│
│　　│之中華商銀│月十一日　│三民路二段三│　　　　　　　│1 枚　　　　│
│　　│信用卡　　│　　　　　│十一號 B1 　│　　　　　　　│　　　　　　│
├──┼─────┼─────┼──────┼───────┼──────┤
│十一│冒名庚○○│九十二年七│臺北市內湖區│東森得易購　　│3990元　　　│
│　　│之中華商銀│月十一日　│康寧路三段七│　　　　　　　│無簽名　　　│
│　　│信用卡　　│　　　　　│五巷五十號二│　　　　　　　│　　　　　　│
│　　│　　　　　│　　　　　│樓　　　　　│　　　　　　　│　　　　　　│
├──┼─────┼─────┼──────┼───────┼──────┤
│十二│冒名庚○○│九十二年七│臺北市內湖區│東森得易購　　│4410元　　　│
│　　│之中華商銀│月十三日　│康寧路三段七│　　　　　　　│無簽名　　　│
│　　│信用卡　　│　　　　　│五巷五十號二│　　　　　　　│　　　　　　│
│　　│　　　　　│　　　　　│樓　　　　　│　　　　　　　│　　　　　　│
├──┼─────┼─────┼──────┼───────┼──────┤
│十三│冒名庚○○│九十二年七│臺北縣板橋市│家樂福板橋店　│2637元　　　│
│　　│之中華商銀│月十三日　│三民路二段三│　　　　　　　│1 枚　　　　│
│　　│信用卡　　│　　　　　│十一號 B1 　│　　　　　　　│　　　　　　│
├──┼─────┼─────┼──────┼───────┼──────┤
│十四│冒名庚○○│九十二年七│臺北市內湖區│東森得易購　　│15930元　　 │
│　　│之中華商銀│月十三日　│康寧路三段七│　　　　　　　│無簽名　　　│
│　　│信用卡　　│　　　　　│五巷五十號二│　　　　　　　│　　　　　　│
│　　│　　　　　│　　　　　│樓　　　　　│　　　　　　　│　　　　　　│
├──┼─────┼─────┼──────┼───────┼──────┤
│十五│冒名庚○○│九十二年七│臺北市內湖區│東森得易購　　│11880元　　 │
│　　│之中華商銀│月十五日　│康寧路三段七│　　　　　　　│無簽名　　　│
│　　│信用卡　　│　　　　　│五巷五十號二│　　　　　　　│　　　　　　│
│　　│　　　　　│　　　　　│樓　　　　　│　　　　　　　│　　　　　　│
├──┼─────┼─────┼──────┼───────┼──────┤
│十六│冒名庚○○│九十二年七│臺北市內湖區│東森得易購　　│13950元　　 │
│　　│之中華商銀│月十六日　│康寧路三段七│　　　　　　　│無簽名　　　│
│　　│信用卡　　│　　　　　│五巷五十號二│　　　　　　　│　　　　　　│
│　　│　　　　　│　　　　　│樓　　　　　│　　　　　　　│　　　　　　│
├──┼─────┼─────┼──────┼───────┼──────┤
│十七│冒名庚○○│九十二年七│電話預借現金│聯邦商銀　　　│10000元　　 │
│　　│之聯邦商銀│月十六日　│　　　　　　│　　　　　　　│無簽名　　　│
│　　│信用卡　　│　　　　　│　　　　　　│　　　　　　　│　　　　　　│
├──┼─────┼─────┼──────┼───────┼──────┤
│十八│冒名庚○○│九十二年七│臺北縣板橋市│貫通通訊行　　│10000元　　 │
│　　│之聯邦商銀│月十七日　│懷德街一一九│　　　　　　　│1 枚　　　　│
│　　│信用卡　　│　　　　　│號一樓　　　│　　　　　　　│　　　　　　│
└──┴─────┴─────┴──────┴───────┴──────┘
